【裁判字號】    99,上易,332
【裁判日期】    990401
【裁判案由】    詐欺
【裁判全文】
臺灣高等法院刑事判決                 99年度上易字第332號
上  訴  人  臺灣臺北地方法院檢察署檢察官
被      告  丙○○
指定辯護人  本院公設辯護人乙○○
上列上訴人因被告詐欺案件，不服臺灣臺北地方法院98年度易字
第2470號、3237號，中華民國98年12月31日第一審判決（【聲請
簡易判決案號：臺灣臺北地方法院檢察署98年度偵緝字第915號
；併辦案號：臺灣新竹地方法院檢察署九十八年度偵緝字第330
號，經原審認為不宜，改依通常程序審理】，及在原審追加起訴
案號：臺灣臺北地方法院檢察署98年度蒞追字第22號），提起上
訴，本院判決如下：
    主  文
上訴駁回。
    事  實
一、丙○○依其已成年之社會經驗，應有相當之智識程度，明知
    金融機構帳戶之存摺、印鑑章、金融卡及提款密碼為個人信
    用之表徵，任何人只要有少許之金錢，均可自行到金融機構
    申請開立存款帳戶及申請金融卡，並無特別之窒礙，並可預
    見將自己所有之金融機關帳戶存摺、印鑑章、金融卡及提款
    密碼等金融帳戶資料交付或提供他人使用，可能因此供不法
    詐騙份子利用以詐術使他人將款項匯入後，再予提領運用，
    以達到不法詐騙份子隱瞞資金流向及避免提款行為人身份曝
    光之目的，且一般正常交易，多使用自己之金融機構帳戶收
    取款項，以降低轉手風險並杜爭議，殆無使用他人金融機構
    帳戶收取匯款，再行委請該金融機構帳戶所有人提領款項另
    為交付之可能，是以先行提供金融機構帳戶資料，再依指示
    提領款項交付之工作，實為收取詐欺等犯罪贓款之行為（即
    俗稱之「車手」），竟為下列行為：
  (一)丙○○與張仁鴻（起訴書誤載為「張鴻仁」）及其所屬詐騙
    集團成員間共同基於意圖為自己不法所有之犯意聯絡，於民
    國97年4 月28日，在不詳地點（追加起訴書誤載為於97年4
    月2 日，在臺中市○○街住所），將其於94年6 月24日前往
    位在新竹市○○路○ 段375 號1 樓之中國信託商業銀行股份
    有限公司分行（下稱中國信託商業銀行）經國分行，向該行
    申請開立之000000000000號帳戶之存摺1 本、金融卡1 張及
    該金融卡密碼1個提供予張仁鴻使用，供張仁鴻及其所述詐
    欺集團成員作為提領及匯出款項之用。上開張仁鴻及其所屬
    詐騙集團成員於取得前揭丙○○交付之上開中國信託銀行經
    國分行帳戶之存摺、金融卡及金融卡密碼後，先由該詐欺集
    團成員於不詳時間，在網路上一一一人力銀行內刊登徵才訊
    息，佯稱某美國國際集團公司應徵員工之訊息，嗣經由網路
    知悉甲○○有意尋找工作後，由該詐欺集團成員中1名真實
    姓名、年籍均不詳，自稱美國國際集團公司員工之成年人向
    甲○○佯稱：甲○○業已為該公司錄取，公司要預先將甲○
    ○薪資轉帳至甲○○提供之帳戶內，但因甲○○沒有開始上
    班，要求甲○○需提出財力證明等語，致使甲○○陷於錯誤
    ，於97年5月3日某時許，以現金存入方式，將新臺幣（下同
    ）60萬元存入其前向中國信託商業銀行城中分行申請開立之
    帳號000000000000號（追加起訴書誤載為000000000000號）
    帳戶內後，上開詐欺集團成員旋即於同日某時許，以語音轉
    帳方式，將上開中國信託商業銀行城中分行甲○○帳戶內
    419,500元、180,511元接續轉帳至前開中國信託商業銀行經
    國分行丙○○帳戶內，再由丙○○旋持張仁鴻交還之其上開
    中國信託商業銀行經國分行帳戶之存摺1本及金融卡1張，以
    現金臨櫃提領、自動櫃員機提領之方式，自其上開中國信託
    商業銀行經國分行帳戶內接續提領59萬元、1萬元，並將之
    全數交付予張仁鴻。復該詐欺集團成員中1名真實姓名、年
    籍均不詳，自稱美國國際集團公司員工之成年人承前同一詐
    欺取財之犯意，於97年5月3日起至同年月12日止期間某時許
    ，再以電話向甲○○佯稱：因電腦出現問題，甲○○要再匯
    款600,011元至其上開帳戶內，才能使其帳戶內之金額回復
    等語，致使甲○○陷於錯誤，於97年5月12日以電匯方式，
    將100萬元存入其中國信託商業銀行城中分行帳戶內，上開
    詐欺集團成員旋即於同日某時許，以語音轉帳方式，將上開
    中國信託商業銀行城中分行甲○○帳戶內999,000元轉帳至
    前開中國信託商業銀行經國分行丙○○帳戶內，再由丙○○
    旋持其上開中國信託商業銀行經國分行帳戶之存摺一本及金
    融卡一張，以現金臨櫃提領、自動櫃員機提領之方式，自其
    上開中國信託商業銀行經國分行帳戶內接續提領95萬元、3
    萬元及19000元，並將之全數交付予張仁鴻，甲○○始知受
    騙，遂報警處理而循線知悉上情。
  (二)丙○○另與張仁鴻及其所屬詐騙集團成員間共同基於意圖為
    自己不法所有之犯意聯絡，於97年5 月28日前某時許，在不
    詳地點，將其不知情之前夫配偶高涵郡於96年6 月29日前往
    位在臺北市○○○路○ 段1 號之臺灣土地銀行股份有限公司
    （下稱臺灣土地銀行）松山分行，向該行申請開立之000000
    000000號帳戶資料告知張仁鴻而提供予張仁鴻使用，供張仁
    鴻及其所屬詐欺集團成員作為提領及匯出款項之用。上開張
    仁鴻及其所屬詐騙集團成員於取得前揭丙○○提供之上開臺
    灣土地銀行松山分行高涵郡帳戶資料前，先由該詐欺集團成
    員於97年4月初某時許，在自由時報分類廣告版上刊登一則
    美國國際集團徵才廣告，佯稱某美國國際集團公司誠徵美國
    亞利桑納州鳳凰城市幼教老師之訊息；嗣經由電子郵件得知
    丁○○有意應徵該工作後，由該詐欺集團成員中1名真實姓
    名、年籍均不詳，自稱「美國國際集團公司姜小姐」之成年
    女子以電話向丁○○佯稱：丁○○已為該公司錄取，但丁○
    ○需先提供其個人護照、公立醫院體檢表、身份證及1本銀
    行帳戶，回傳電子信箱內等語，致使丁○○陷於錯誤，依上
    開自稱「美國國際集團公司姜小姐」之成年女子指示，提供
    其向萬泰商業銀行股份有限公司（下稱萬泰商業銀行）北高
    雄分行申請開立之帳號0000000000000000000號帳戶資料後
    ，再由該詐欺集團成員中1名真實姓名、年籍均不詳，自稱
    「美國國際集團公司人事部蕭建華」之成年男子以電話向丁
    ○○佯稱：該公司已在日本遠東融資公司幫丁○○開立一帳
    戶，並預撥丁○○6個月薪資42萬元至該帳戶內，丁○○應
    將之轉入其萬泰商業銀行帳戶內，且丁○○到美國以後可能
    需要用錢，使用其上開萬泰商業銀行帳戶比較不方便，該公
    司有提供臺灣土地銀行松山分行高涵郡帳戶供丁○○使用，
    丁○○需先前往萬泰商業銀行辦理其上開帳戶語音轉帳功能
    等語，致使丁○○陷於錯誤，依上開自稱「美國國際集團公
    司人事部蕭建華」之成年男子指示前往萬泰商業銀行辦理其
    上開帳戶語音轉帳功能後，上開自稱「美國國際集團公司人
    事部蕭建華」之成年男子再向丁○○佯稱：因為丁○○年紀
    的關係，美國沒有核發工作證給丁○○，如果丁○○要取得
    工作證，要提出財力證明，最少要100萬元等語，致使丁○
    ○陷於錯誤，於97年5月28日中午某時許，將100萬元萬元存
    入其上開萬泰商業銀行北高雄分行帳戶內，上開詐欺集團成
    員旋即於同日中午12時40分許、41分許、42分許、44分許，
    以語音轉帳方式，將上開萬泰商業銀行北高雄分行丁○○帳
    戶內5萬元、5萬元、5萬元、5萬元接續轉帳至前開臺灣土地
    銀行松山分行高涵郡帳戶內，再由丙○○旋於同日中午12時
    57分許，持上開臺灣土地銀行松山分行高涵郡帳戶之存摺1
    本，以現金臨櫃提領之方式，自上開臺灣土地銀行松山分行
    高涵郡帳戶內提領20萬元，並將之全數交付予張仁鴻。該詐
    欺集團成員復承前同一詐欺取財之犯意，於97年5月29 日深
    夜零時25分許、27分許，以語音轉帳方式，將上開萬泰商業
    銀行北高雄分行丁○○帳戶內5萬元、5萬元接續轉帳至前開
    臺灣土地銀行松山分行高涵郡帳戶內，再由丙○○旋於同日
    深夜零時27分許、28分許，持上開臺灣土地銀行松山分行高
    涵郡帳戶之金融卡1張，以自動櫃員機提領款項之方式，自
    上開臺灣土地銀行松山分行高涵郡帳戶內接續提領6萬元、4
    萬元，並將之全數交付予張仁鴻。該詐欺集團成員復承前同
    一詐欺取財之犯意，於97年5月29日深夜1時12分許、13分許
    ，以語音轉帳方式，將上開萬泰商業銀行北高雄分行丁○○
    帳戶內5萬元、5萬元接續轉帳至前開臺灣土地銀行松山分行
    高涵郡帳戶內，再由丙○○於同日上午9時9分許，持上開臺
    灣土地銀行松山分行高涵郡帳戶之存摺1本，以現金臨櫃提
    領之方式，自上開臺灣土地銀行松山分行高涵郡帳戶內提領
    10萬元，並將之全數交付予張仁鴻，丁○○始知受騙，遂報
    警處理而知悉上情。
二、案經臺北市政府警察局松山分局報請臺灣臺北地方法院檢察
    署檢察官偵查起訴、臺灣臺北地方法院檢察署檢察官自動檢
    舉簽分追加起訴及新竹市警察局第二分局報請臺灣新竹地方
    法院檢察署檢察官移送併辦審理。
    理    由
一、本件判決後開所示之被告以外之人於審判外之陳述或書面陳
    述，固均屬傳聞證據，惟被告於原審及本院準備程序對之證
    據能力均不爭執（見原審卷第10頁反面至11頁、本院卷第24
    頁正、反面），未於言詞辯論終結前聲明異議，本院審酌此
    等證據資料製作時之情況，尚查無違法不當及證明力明顯過
    低之瑕疵，亦認為以之作為證據應屬適當，爰逕依刑事訴訟
    法第159 條之5 規定，認均例外有證據能力。
二、被告丙○○於審理期日經傳未到庭，惟據其前於原審及本院
    準備程序固不否認於上開時地，提供其中國信託銀行經國分
    行帳戶及其前夫高函郡臺灣土地銀行松山分行帳戶，供張仁
    鴻使用，且於被害人將款項轉入上述帳戶後，由其自上開帳
    戶內總共提領199 萬3 千元給張仁鴻，惟矢口否認有詐欺犯
    行，辯稱：不知張仁鴻詐欺手法，也不知上開帳戶內的錢是
    騙來的，因男友張仁鴻宣稱信用不好，無法開戶，向其借帳
    戶使用云云。
三、經查：
  (一)被告將其所申請開立之上開中國信託商業銀行經國分行帳戶
    資料及其前夫高涵郡所申請開立之臺灣土地銀行松山分行帳
    戶資料分別提供予張仁鴻使用，被害人甲○○、丁○○分別
    為詐欺集團成員施用詐術，而陷於錯誤，致使渠等帳戶內1,
    599,011 元、40萬元款項因而分別為詐欺集團成員以語音轉
    帳方式匯入其與高涵郡所開立之帳戶，其已將匯入其與高涵
    郡前開帳戶內之1,599,000 元、40萬元上揭款項分別提領交
    付予張仁鴻等情，業據被告於偵查、原審及本院準備程序，
    及被害人甲○○、丁○○於警詢分別陳述無訛（見95偵緝91
    5 卷第3 頁、98偵緝256 卷第13至14頁、98偵緝330 卷第7
    至8 頁、原審卷第10頁反面、本院卷第23頁反面、97偵8377
    卷第3 頁、97偵15345 卷第9 至11頁）；復有中國信託商業
    銀行股份有限公司97年10月9 日中信銀集作字第97511136號
    函附開戶資料、中國信託商業銀行存款系統歷史交易查詢報
    表、帳戶歷史交易查詢、高雄市政府警察局前鎮分局瑞隆派
    出所受理詐騙案件通報警示簡便格式表、中國信託商業銀行
    城中分行存款存摺封面及內頁、金融機構聯防機制通報單、
    內政部警政署反詐騙案件紀錄表、高雄市政府警察局三民第
    二分局鼎金派出所受理詐騙帳戶通報警示簡便格式表、萬泰
    商業銀行北高雄分行丁○○帳戶之存摺封面及內頁、臺灣土
    地銀行松山分行97年6 月10日松存字第0970000184號函附客
    戶歷史交易明細查詢、臺灣土地銀行松山分行97年7 月25日
    松存字第0970000253號函附存款印鑑卡、申辦資料與客戶歷
    史交易明細查詢等件在卷可稽（見97偵8377卷第5 至17頁、
    97偵15345 卷第13頁、第15至16頁、第18至19頁、第21至23
    頁、第34至37頁）。堪認被告所提供予張仁鴻之前開中國信
    託商業銀行經國分行帳戶及臺灣土地銀行松山分行帳戶，確
    曾為詐欺集團成員作為實施詐欺取財犯行之用。
  (二)被告雖於原審辯稱：男友張仁鴻稱因信用不好，不能開戶，
    所以借其帳戶使用，且中國信託商業銀行規定超過100 萬元
    一定要本人領取，張仁鴻拜託其去領，其才會去提領這些款
    項，其不知道張仁鴻是詐騙集團成員云云（見原審卷第42頁
    正、反面）。惟被告對於提供帳戶給張仁鴻之理由，先於98
    年4 月15日偵查中供稱：曾經在97年4 月28日左右到同年5
    月20日將其中國信託商業銀行帳戶借給當時的男友張鴻仁，
    當時張鴻仁對其說不想要讓他家人知道他在大陸做生意，所
    以向其借上揭帳戶，當時其將存摺、印章、金融卡都借張鴻
    仁，不過當時張鴻仁告知，等帳戶內的錢到一定金額要本人
    親自去領，拜託其去領，其第1 次領40多萬元，第2 次領10
    0 多萬元，中間約隔一到二星期，共領兩次云云（見98偵緝
    256 卷第13至14頁）；復於98年4 月17日偵查中改稱：因為
    張鴻仁信用不良不能用帳戶，要將大陸公司拆夥的錢匯到其
    戶頭，所以其於97年4 月底有將自己中國信託商業銀行的帳
    戶存摺、提款卡借給張鴻仁，後來因為要本人去領錢，張鴻
    仁將存摺交還，其有領出100 多萬元給張鴻仁，97年5 月間
    張鴻仁說要放一筆他自己的錢，其怕花掉，叫張鴻仁存入高
    涵郡交其使用之臺灣土地銀行松山分行帳戶，後來張鴻仁說
    有急事，要用帳戶的錢，其就去臺灣土地銀行用提款卡領10
    萬元，隔天臨櫃領20萬元，因為其有在工作，怕錢混在一起
    理不清，所以才將高涵郡的戶頭借給張鴻仁云云（見98偵緝
    915 卷第3 頁）；又於98年6 月12日偵查中供稱：對方剛開
    始說是大陸要匯錢過來，但是不想讓他媽知道之前投資拆夥
    ，所以其將帳戶借給他，後來其領錢給他後，他又說有另一
    筆錢要進來，其不想碰他的錢，就對他說匯到其前夫帳戶，
    後來因為有一天晚上他說他急需要錢，所以其當晚就去領錢
    後，在其住處樓下拿錢給他云云（見98偵緝330 卷第7 至8
    頁）；再於原審98年11月11日審判期日供稱：張仁鴻那時候
    跟其說他的信用不好，沒辦法開戶，所以要透過其的帳戶提
    款，後來其有找新的工作，想說就用中國信託轉帳薪資，張
    仁鴻問可不可以幫他領最後一次，他看到其前夫準備要匯錢
    給其養小孩的帳戶，張仁鴻問可否借他，其就借他，那時候
    其已經不想幫他領了，因為很多人都說他是詐騙集團，其不
    想再讓張仁鴻使用其中國信託商業銀行經國分行帳戶，才將
    高涵郡的土地銀行松山分行帳戶交給張仁鴻云云（見原審卷
    第42頁反面、第43頁反面至44頁）。則被告前後對於其男友
    姓名及其將自己及高涵郡所開立之帳戶提供予張仁鴻使用之
    原因之供述不盡相同，苟張仁鴻確為被告斯時男友，何以被
    告對於曾為其男友之人之姓名會有所錯誤？參酌上開中國信
    託商業銀行存款系統歷史交易查詢報表、帳戶歷史交易查詢
    及客戶歷史交易明細查詢所示，足認被告為張仁鴻出面提領
    之款項並無任何一筆超過100萬元，是被告前開所辯是否可
    信，即非無疑。
  (三)按刑法上之故意犯，可分為直接故意與不確定故意，所謂不
    確定故意即指行為人對於構成犯罪之事實，預見其發生而其
    發生並不違反其本意，刑法第十三條第二項定有明文。次按
    一般於金融機構或郵局開設存款帳戶暨請領存摺及金融卡，
    係針對個人身份之社會信用而予以資金流通之經濟活動，具
    有強烈之屬人性格，而金融帳戶為個人理財之工具，申請開
    設並無任何特殊之限制，一般民眾皆得以存入最低開戶金額
    之方式在不同金融機構申請數個存款帳戶使用，苟有使用金
    融存款帳戶之正當用途，自以使用自己申請之帳戶，最為便
    利安全，始可避免帳戶名義人反悔或心存歹念，將帳戶內之
    款項領走一空，反致使用帳戶人蒙受損失，苟非為犯罪等不
    法目的或為掩飾自己真實身份，並藉以逃避查緝，依常情並
    無捨棄自己申設帳戶而迂迴以金錢或其他方法向無相當信賴
    關係之陌生人取得帳戶使用之理，是依一般人之社會經驗，
    若遇他人不自行向金融機構申請存款帳戶，反向他人借用金
    融帳戶使用，乃甚為怪異之事；且於一般正常交易流程之匯
    款，亦有儘速確認款項入帳之必要，從而自當使用特定帳戶
    ，以降低風險、杜絕爭議，殆無未經取得存摺、印章及金融
    卡等帳戶資料，隨意使用他人帳戶之可能。且近年來詐欺取
    財之犯罪類型層出不窮，該等犯罪，多數均係利用他人帳戶
    作為詐欺所得財物之出入帳戶，業經媒體廣為披載，是依一
    般人通常之知識、智慧及經驗，均已詳知向陌生人購買、承
    租或其他方法取得帳戶者，多係欲藉該帳戶取得不法犯罪所
    得，且隱匿帳戶內資金之實際取得人之身份，以逃避追查，
    自可產生與不法犯罪目的相關之合理預見。本件被告為智慮
    健全之成年人，具相當社會經驗，對此應知悉甚詳。遑論本
    件借用行為，張仁鴻委由被告提領款項再為交付，其於正常
    匯款過程外，另行增加被告經手風險及取得款項時間成本，
    更與吾人之交易常情有違。況被告於原審審理中自承：「有
    朋友跟我說過他們會不會是詐騙集團... 」、「我那時候已
    經不想幫他領了，因為很多人都說他是詐騙集團... 」、「
    是我不想再讓張仁鴻使用我的中國信託經國分行帳戶，才將
    高涵郡的土地銀行松山分行帳戶交給張仁鴻。」等語（見原
    審卷第42頁反面、第44頁），顯見被告對於張仁鴻是否合法
    使用其帳戶已起疑心，對於其交付張仁鴻之帳戶存摺、金融
    卡、金融卡密碼及帳號等資料有遭挪作他用之風險一情有所
    認識，並可預見張仁鴻及其所屬詐欺集團可能利用其所提供
    之金融機構帳戶供作詐騙他人匯入款項之用，藉由將所得資
    金存入後再行領出之過程，以達到隱瞞資金流向及避免提款
    行為人身份曝光之目的，仍以縱或幫助張仁鴻欺罔他人亦在
    所不惜之不確定故意，將其前夫高涵郡向臺灣土地銀行松山
    分行申請開立之帳戶資料告知張仁鴻，進而代張仁鴻及其所
    屬詐欺集團出面領取被害人甲○○、丁○○所遭詐欺之鉅額
    款項，若謂其為完全不知情之第三者，孰能置信，此觀被告
    自承領款時均未與張仁鴻共同前往，再至張仁鴻指定地點轉
    交予張仁鴻，顯係張仁鴻為免犯行於提款之際遭查獲而僅命
    被告前往以減輕風險，更臻酌然，則被告未詳究張仁鴻取得
    其所交付金融機構帳戶之用途為何，未確信張仁鴻不會將其
    交付之帳戶挪作非法用途，即貿然將重要且專屬個人之金融
    機構帳戶存摺及金融卡交予張仁鴻，顯有容任張仁鴻及其所
    屬詐欺集團利用其開設之金融機構存款帳戶作為詐欺取財犯
    罪工具發生之本意。且其同時擔任該詐欺集團之「車手」，
    負責出面領取匯進其與前夫高涵郡帳戶內之款項，俱見其主
    觀上確有與張仁鴻及其所屬詐欺集團成員共同詐欺取財之不
    確定故意之犯意聯絡，客觀上並有行為分擔，至為灼然。至
    證人林敬發於原審審理期日固證稱：有聽被告說張仁鴻是她
    男友，也有聽被告說張仁鴻打電話給她，被告有叫其陪她去
    銀行領錢，其是在銀行外面等她，沒有看到她領多少錢，只
    有聽她說要交給張仁鴻，其不知道被告為何要不斷去領錢交
    給張仁鴻等語（見原審卷第41頁反面至42頁）。惟證人林敬
    發實際上並未親自見聞被告交付款項予張仁鴻之過程，且對
    於被告交付張仁鴻款項之原因並不知情，是其證述自不足作
    為有利於被告之認定。
  (四)綜上所述，本件事證明確，被告犯行洵堪認定，應依法論科
    。
四、按正犯、從犯之區別，係以其主觀之犯意及客觀之犯行為標
    準，凡以自己犯罪之意思而參與犯罪，無論其所參與者是否
    犯罪構成要件之行為，皆為正犯；其以幫助他人犯罪之意思
    而參與犯罪，其所參與者，苟係犯罪構成要件之行為，亦為
    正犯，必以幫助他人犯罪之意思而參與犯罪，其所參與者又
    為犯罪構成要件以外之行為，始為從犯（最高法院25年上字
    第2253號判例參照）。又按刑法上所謂幫助他人犯罪，係指
    就他人之犯罪加以助力，使其易於實施之積極的或消極的行
    為而言。如在正犯實施前，曾有幫助行為，其後復參與犯罪
    構成要件之行為者，即已加入犯罪之實施，其前之低度行為
    應為後之高度行為所吸收，仍成立共同正犯，不得以從犯論
    （最高法院24年上字第3279號判例參照）。查被告將其中國
    信託商業銀行經國分行帳戶之存摺1 本、金融卡1 張及密碼
    1 個提供予張仁鴻及將臺灣土地銀行松山分行高涵郡帳戶之
    帳號告知張仁鴻部分，固未參與刑法詐欺取財罪犯罪構成要
    件即施用詐術或拿取財物之構成要件行為，而係參與詐欺罪
    構成要件以外之行為，且無證據證明被告係以正犯而非以幫
    助犯之犯意參與犯罪，惟嗣被告另與張仁鴻達成合意，由被
    告前往提領其上開帳戶內之款項，是被告與張仁鴻及其所屬
    詐騙集團成員間，斯時業有犯意聯絡、行為分擔，且其係參
    與取財之構成要件行為，並係基於共同正犯之犯意，前往提
    領上開帳戶內之款項，揆諸前開判例意旨，被告嗣後復參與
    犯罪構成要件之行為，即已加入犯罪之實施，其先前之低度
    行為即提供其中國信託商業銀行經國分行帳戶之存摺1 本、
    金融卡1 張、密碼1 個及告知臺灣土地銀行松山分行高涵郡
    帳戶帳號部分，應均為其後之高度行為即前往提領該帳戶內
    款項部分所吸收，均不再論以從犯，而應各論以詐欺取財罪
    之共同正犯。核被告所為，均係犯刑法第339 條第1 項詐欺
    取財罪。被告與張仁鴻及其所屬詐欺集團成員間，就上開詐
    欺取財犯行，有犯意聯絡及行為分擔，皆為共同正犯。又被
    告所犯上開詐欺取財二罪，犯意各別、行為互殊，且侵害不
    同之被害人財產法益，應分論併罰。檢察官聲請簡易判決處
    刑及移送併辦意旨認被告就本案犯行部分，均認係犯刑法第
    30條第1 項、第339 條第1 項之幫助詐欺取財罪，容有未洽
    ，惟檢察官業已當庭更正起訴法條為刑法第339 條第1 項之
    詐欺取財罪（見原審卷第10頁反面），自毋庸變更起訴法條
    ，附此敘明。臺灣新竹地方法院檢察署98年度偵緝字第330
    號移送併案審理部分與本件檢察官追加起訴部分為事實上同
    一案件，自應由本院併予審理。
五、原審本同上之見解，適用刑法第28條、第339 條第1 項、第
    41條第1 項前段、第51條第5 款、刑法施行法第1 條之1 第
    1 項、第2 項前段，並審酌被告前無前科，有本院被告前案
    紀錄表在卷可稽，素行尚稱良好，身為智慮健全之成年人，
    竟不顧政府近來為查緝犯罪，大力宣導民眾勿因出售、出借
    帳戶或提供資料因而成為犯罪集團之幫兇，竟任意將其與前
    夫高涵郡之帳戶提供予張仁鴻及其所屬犯罪集團使用，並擔
    任提領詐騙款項之分工行為，危害社會治安及金融交易安全
    ，徒增被害人尋求救濟之困難，使犯罪追查趨於複雜，犯罪
    後否認犯行，飾詞卸責，態度不佳，本應予以嚴懲，惟其並
    未因此獲有任何利益，且衡諸被告應係一時失慮，始提供其
    與前夫高涵郡之帳戶供張仁鴻及其犯罪集團成員使用，進而
    領取款項，尚非真正主導詐騙之人，兼衡其犯罪之動機、目
    的、手段、生活狀況、智識程度等一切情狀，就其所犯二罪
    ，分別各量處有期徒刑6 月及諭知易科罰金之折算標準，並
    定其應執行之刑。復以中華民國94年1 月1 日修正公布之現
    行刑法第41條第2 項，關於數罪併罰，數宣告刑均得易科罰
    金，而定應執行之刑逾6 個月者，排除適用同條第1 項得易
    科罰金之規定部分，與憲法第23條規定有違，並與釋字第
    366 號解釋意旨不符，應自本解釋公佈之日起失其效力，業
    經司法院大法官釋字第662 號解釋文闡明在案。原審法院就
    被告所犯上開二罪之宣告刑均諭知得易科罰金，其定應執行
    之刑固逾6 個月，惟參酌司法院大法官釋字第662 號解釋文
    意旨，就被告所犯上開二罪所定之應執行之刑諭知易科罰金
    之折算標準。核其認事用法，俱無不合，量刑亦甚妥適，檢
    察官上訴意旨要係對原審依職權裁量之事項，反覆爭執，要
    非可採，是本件上訴並無理由，應予駁回。
六、被告經合法傳喚，無正當理由不到庭，爰不待其陳述逕行判
    決。
據上論斷，應依刑事訴訟法第368條、第371條，判決如主文。
本案經檢察官何明楨到庭執行職務。
中    華    民    國    99    年    4     月    1    日
                  刑事第二十二庭審判長法  官  郭雅美
                                      法  官  洪于智
                                      法  官  魏新國
以上正本證明與原本無異。
不得上訴。
                                      書記官  蔡儒萍
中    華    民    國    99    年    4     月    1     日
附錄：本案論罪科刑法條全文
刑法第339條第1項：
意圖為自己或第三人不法之所有，以詐術使人將本人或第三人之
物交付者，處五年以下有期徒刑、拘役或科或併科一千元以下罰
金。

司法院資訊處製作；財團法人民間司法改革基金會備份。
